【裁判字號】    94,上重訴,138
【裁判日期】    950126
【裁判案由】    違反毒品危害防制條例
【裁判全文】
臺灣高等法院花蓮分院刑事判決       94年度上重訴字第138號
上  訴  人
即  被  告  甲○○
                    （另案於臺灣花蓮監獄執行中）
上列一人
指定辯護人  廖學忠律師
上  訴  人
即  被  告  乙○○  女  27歲.
                    身分證統一.
                    住花蓮縣吉.
上列一人
指定辯護人  阮慶文律師
上列上訴人因違反毒品危害防制條例案件，不服臺灣花蓮地方法
院93年度訴字第118號中華民國94年6月2日第一審判決（起訴案
號：臺灣花蓮地方法院檢察署93年度偵字第525、523號，93年度
核退偵字第350號函送併案審理，及93年度公訴蒞庭字第360號、
第1694號追加起訴），提起上訴，本院判決如下：
      主  文
原判決撤銷。
甲○○共同連續販賣第一級毒品，處無期徒刑，褫奪公權終身，
沒收物及方式如附表一所示；又共同連續販賣第二級毒品，處有
期徒刑壹拾肆年，沒收物及方式如附表二所示；應執行無期徒刑
，褫奪公權終身，沒收物及方式如附表一、二所示。
乙○○共同連續販賣第一級毒品，處有期徒刑柒年貳月，沒收物
及方式如附表一所示；又共同連續販賣第二級毒品，處有期徒刑
年捌月，沒收物及方式如附表二所示；應執行有期徒刑拾年捌
月，沒收物及方式如附表一、二所示。
      事  實
一、甲○○前曾2次因販賣毒品安非他命案件，分別經本院於民
    國（下同）86年1月5日，以85年度上訴字第334號判處有期
    徒刑5年8月，與另施用毒品部分之有期徒刑8月，定執行刑
    為有期徒刑6年4月確定，又於87年8月17日，再因販賣安非
    他命案件，經本院以87年度上訴字第119號判處有期徒刑6年
    ，與另涉犯施用毒品罪之有期徒刑10月、妨害自由罪之有期
    徒刑6月，定執行刑為有期徒刑7年4月確定（上揭2案接續執
    行，於91年12月9日經假釋出監，均尚未執行完畢，未構成
    累犯，現經撤銷假釋，執行殘刑中）。
二、詎甲○○（綽號「跛腳保」或稱「阿華」）猶不知悔改，復
    分別基於販賣第一級毒品海洛因及第二級毒品安非他命以營
    利之概括犯意，自92年9月間某日起，於向其前手購得海洛
    因及安非他命後，即以在其住處，將所購得之第一級毒品海
    洛因及第二級毒品安非他命，分別分裝，再以電話連絡後予
    以販售，並自92年11月間某日起，與乙○○共同基於上開販
    賣第一、二級毒品之概括犯意連絡，由甲○○或乙○○接聽
    購毒者所撥打之0000000000號、0000000000號等行動電話，
    再由甲○○或乙○○與購買毒品之人依約定時間、地點，再
    共同或由渠等其中1人前往交付毒品並收款，且由乙○○負
    責記帳之方式，至93年3月21日止，連續在花蓮縣市等地，
    分別販賣第一級毒品海洛因予附表三所示之人（販賣之時間
    、地點、種類、價格、次數等均詳如附表三所示），及販賣
    第二級毒品安非他命予附表四所示之人（販賣之時間、地點
    、種類、價格、次數等均詳如附表四所示）。其販賣第一級
    毒品海洛因所得共計新臺幣（下同）3萬元、販賣第二級毒
    品安非他命所得共計5萬7千元，均由甲○○取得後，甲○○
    再將其中部分所得分予乙○○支應日常生活花費。
三、嗣於93年3月21日凌晨1時30分許，在花蓮縣花蓮市○○路25
    5號旅路汽車旅館前，為警據報查獲適駕車搭載不知情林世
    弘欲離去之甲○○，並當場自甲○○身上及車上分別扣得毒
    品海洛因共2小包（合計淨重5．68公克）、安非他命2包（
    毛重分別為31．8公克、3．1公克）。再於93年3月23日為警
    持搜索票，前往甲○○與乙○○位於花蓮縣花蓮市○○○○
    街78號2樓之1租住處執行搜索，當場扣得毒品安非他命共29
    包（毛重共計65．29公克，係含外包裝袋重，實際經拆封檢
    視，內有2包，其內又分別有24小包及5小包，分別編號Ａ1
    至Ａ24，及Ｂ1至Ｂ5，總淨重共計32．40公克，共取0．46
    公克鑑驗，驗餘淨重31．94公克）、毒品海洛因共34包（其
    中33包淨重共計33．54公克，純質淨重17．32公克；1包淨
    重6．81公克，純質淨重0．16公克）及摻有海洛因之香煙1
    支（淨重1．03公克）、含海洛因成份之煙草1包（淨重0．
    12公克）及甲○○所有用以供販毒之帳冊8本、電子秤1台、
    杓子1支、行動電話3支、ＩＣ卡6張、帳單6張、研磨機2台
    、空袋432 只、糖包10包。
四、案經花蓮縣警察局暨花蓮縣警察局鳳林分局分別移送、報告
    臺灣花蓮地方法院檢察署檢察官偵查起訴、函送併案審理及
    追加起訴。
    理  由
壹、程序─證據能力
（一）按「被告以外之人於審判外之言詞或書面陳述，除法律有
      規定者外，不得做為證據。」；「被告以外之人於審判外
      向法官所為之陳述，得為證據。」、「被告以外之人於偵
      查中向檢察官所為之陳述，除顯有不可信之情況者外，得
      為證據。」；「被告以外之人於檢察事務官、司法警察官
      或司法警察調查中所為之陳述，與審判中不符時，其先前
      之陳述具有較可信之特別情況，且為證明犯罪事實存否所
      必要者，得為證據。」，刑事訴訟法第159條第1項、第15
      9條之1第1、2項、第159條之2分別定有明文。依上揭條文
      文義觀之，被告以外之人於審判外向法官所為之陳述，均
      得為證據 (即有證據能力，非指證明力)；於偵查中向檢
      察官所為之陳述，除顯有不可信之情況者外，亦得為證據
      (有證據能力)；於警詢中所為之陳述，與審判中不符時，
      以其陳述具有較可信之特別情況，且為證明犯罪事實存否
      所必要，得為證據 (亦係指證據能力之規定，並非指證明
      力）。此係因現行刑事訴訟法為保障被告之反對詰問權，
      採納英美法制傳聞法則之精神，而被告以外之人於審判外
      向法官所為之陳述、於偵查中向檢察官所為之陳述及於警
      詢時之陳述，本均屬傳聞證據，依傳聞法則，原則均無證
      據能力，係因立法者分別不同陳述情狀，以「被告以外之
      人於法官面前所為陳述」在任意陳述之信用性已受確定保
      障之情況下所為，故有證據能力得採為證據。而檢察官代
      表國家偵查犯罪、實施公訴，依法有訊問被告、證人等權
      限，且於實務運作時，偵查中檢察官向被告以外之人所取
      得之陳述，原則上均能遵守法律規定，不致違法取供，即
      違背其陳述之任意性，故可信性極高，乃設定其具備非顯
      不可信之要件時，得為證據 (有證據能力)；而被告以外
      之人於偵查中向檢察官所為陳述，是否具備非顯不可信之
      要件而具有證據能力，亦應就該被告以外之人於審判中，
      及在檢察官面前所為陳述之外部附隨環境或條件，比較判
      斷，並非二者有不一致，即認被告以外之人於審判外之陳
      述均不具證據能力，否則即將證據能力及證據證明力混淆
      ，且完全否定審判外所取得證據之證據能力，而偽證罪之
      處罰規定亦將成為具文。又被告以外之人於審判中，以證
      人身分依法定程序，到場具結陳述，並接受被告之詰問，
      而其陳述與先前在檢察事務官、司法警察官或司法警察調
      查中所為陳述不符時，依法條文義，上列審判外陳述所設
      「具有較可信之特別情況」之條件，應依審判中及審判外
      各陳述外部附隨之環境或條件，比較前後之陳述，以決定
      何項陳述具有較可信之情況，而為證據能力之認定，亦非
      一有不一致，即完全否定上開陳述之證據能力，先予敘明
      。
（二）被告對證據能力之爭執
１、證人劉英堂部分：其於93年1月30日於警詢中證述係向被告
    甲○○購買2、3次毒品海洛因，總金額約6千元等語（參原
    審卷一，第204頁），雖與其於原審審理時所陳述之，僅偶
    向被告甲○○買海洛因1、2次，警局時供稱係被告甲○○親
    自交毒品，係因精神恍惚等語，雖不盡相符。然衡以其在原
    審審理時所證稱：在警局時我的毒癮犯了，但當時我對交易
    毒品情形記得比現在清楚，當時我有說是打0000000000號電
    話與甲○○聯絡等語。則證人劉英堂於警詢中所為有與被告
    甲○○交易毒品之證詞，應係出於其己意所為，堪認具較可
    信之特別情況，又證人劉英堂前揭警詢中之證詞，係為證明
    被告有無販賣第一級毒品犯行所必要者，揆諸前揭規定，應
    認具備證據能力。
２、證人饒秋雲雖係大陸籍女子，且於本案案發後業已遣返大陸
    地區，其於警詢筆錄內容是否有證據能力，即應斟酌是否具
    有可信之特別狀況，本件被告2人於本院準備程序及審理時
    ，已坦承確有販賣第一級毒品海洛因予證人饒秋雲之事實，
    與證人於警詢之供述相符，為具有特別可信性，具有證據能
    力。
３、證人萬桂蓮於警詢及偵查中均證稱有向被告2人購買毒品海
    洛因，雖其證詞內容就其購買金額多寡，於警詢時證稱甲○
    ○親自送毒品部分總金額約2萬多元，乙○○親自送毒品部
    分，總金額約1萬多元（見萬桂蓮93年4月14日警詢筆錄），
    然於偵查中則證稱：其購毒金額約20餘萬元等語（見萬桂蓮
    93年4月14日偵查筆錄），雖其就購毒金額為何，於同一日
    供述差異甚大，然核與被告2人於本院準備程序及審理時，
    均坦承販賣第一級毒品予證人萬桂蓮之事實則相符，足見證
    人於警詢時之證述具可信性，參以上揭規定所示，應具有證
    據能力。
４、證人劉文雋部分：其於93年4月27日警詢中證述，於93年2月
    27日晚上8時4分15秒，以其所有之0000000000電話撥打被告
    甲○○所有之0000000000電話，由乙○○接聽，通話內容為
    向被告甲○○購買毒品等語（見台灣花蓮地方法院檢察署93
    年度偵字第523號偵查卷一第67頁起劉文雋警詢筆錄）。其
    於原審94年5月19日審理時雖翻異前詞，證稱：在警局作筆
    錄時，警察說要辦我，我就隨便亂說，我只有向甲○○買過
    1次毒品而已等語。惟依其證述，仍足以證明被告甲○○確
    有販賣第一級毒品海洛因予證人之行為。且其於93年2月27
    日晚上8時4分15秒時，亦確有撥打被告甲○○0000000000
    號電話，欲購買「軟的」2張，此有監聽譯文1份附卷可稽，
    且證人劉文雋於原審審理時亦證稱：電話內容提到軟的2張
    係指海洛因2千元，係伊向甲○○購買海洛因等語。雖其所
    證述之購毒金額與次數並不相符，然查，證人劉文雋於原審
    審理中既不否認曾於警詢中為前開證述，且其綽號確為「阿
    泉」，足認前開證詞為證人劉文雋自由意思所為，再觀以證
    人劉文雋前開警詢筆錄，其經警提示監聽譯文內容，即主動
    承認其有向甲○○購買毒品海洛因，並詳細證述購買毒品之
    連絡方式、次數、金額與交易地點，且依卷附監聽譯文所示
    ，證人劉文雋於電話中先向接聽電話之乙○○詢問甲○○是
    否在家，經被告乙○○表示甲○○正在講電話後，劉文雋即
    表示伊係「阿泉」，之前有跟他（甲○○）拿（毒品），接
    著才表示要「軟的」「二張」，足見證人劉文雋於警詢時所
    證稱多次購買海洛因之事，應屬可信，其嗣後改口稱僅買1
    次云云，為事後迴護被告之詞，不足採信。則依上開所述，
    均足以證明證人劉文雋前揭於警詢中之證述應為真實，而認
    其具有較可信之特別情況，又前揭證人劉文雋之證詞為證明
    被告有無販賣第一級毒品海洛因犯行所必要者，依刑事訴訟
    法第159條之2規定，應認證人劉文雋前揭證詞得為證據，而
    具證據能力。
５、證人羅仁佑於警詢中證述與被告甲○○電話中談論購買第一
    、二級毒品之事，並向被告2人購買，雖於原審審理時否認
    （見原審94年4月13日羅仁佑審理筆錄，卷二第73頁起），
    然參以其於偵查中仍與警詢時之證述相同（見台灣花蓮地方
    法院檢察署93年度偵字第523號偵查卷第192頁起，93年3月
    31 日羅仁佑偵查筆錄），且被告2人於本院準備程序及審理
    中亦坦承上開販賣行為，足見證人羅仁佑於警詢時之證詞，
    應係出於其自由意志所為，且與事實相符，認具有較可信之
    特別情況，況查，前揭證詞為證明被告等有無販賣第一、二
    級毒品犯行所必要者，合於刑事訴訟法第159條之2規定，得
    採為證據，有證據能力。
６、證人林岳虎部分，其於警詢時證稱向被告2人購買海洛因，
    其後雖於原審審理時翻異前詞，證稱僅與被告甲○○合資購
    買安非他命云云（見原審卷二，第357、358頁），然其於原
    審審理時既坦承確有與綽號「阿華」之被告甲○○於93年2
    月16日至同年月18日通話，而於電話監聽譯文中所示所提及
    「軟的」是指海洛因，「三一」是指3千元1包，「男的」是
    指安非他命，伊打電話過去有時是女生接的等語（見原審卷
    二，第356至357頁、第359頁），此亦核與被告乙○○於原
    審準備程序時所供稱：甲○○有將毒品賣給林岳虎，我有看
    過林岳虎等語（見原審卷一，第100頁）相符，再參以被告2
    人於本院準備程序及審理中均坦承販賣第一、二級毒品予證
    人之事實，堪信證人林岳虎前開警詢中之證述與事實相符，
    且認具有較可信之特別情況，而前揭警詢中之證詞為證明被
    告有無販賣第一級毒品海洛因與第二級毒品安非他命犯行所
    必要者，合於刑事訴訟法第159條之2規定，得採為證據，有
    證據能力。
７、證人林靜怡於警詢中證稱向被告甲○○購買海洛因（見原審
    卷一第234頁起），其於原審審理時雖否認上情，證稱並未
    向被告甲○○、乙○○2人購買毒品海洛因云云，然揆之其
    亦坦承警員於請其指認上線當時，係提供甚多人之照片供其
    指認，而非單單只有被告2人之照片可供辯認，則以其所自
    承與被告2人均無怨隙等情，實無刻意從中挑選被告2人設詞
    構陷之理。且被告乙○○於原審準備程序時（參原審卷一，
    第304頁），亦坦承販賣第一級毒品予林靜怡，於本院準備
    程序及審理時，被告2人亦坦承上開販賣之行為，堪信證人
    林靜怡前開警詢中之證述與事實相符，認具有較可信之特別
    情況，且前揭證詞為證明被告有無販賣第一級毒品海洛因犯
    行所必要者，合於刑事訴訟法第159條之2規定，得採為證據
    ，有證據能力。
８、證人溫玉勝於93年7月9日警詢中證述：我們在電話中所說之
    「軟的」、「女人」、「查某仔」是指海洛因；「硬的」、
    「男人」、「查甫仔」是指安非他命。「一張」是指1千元
    ，安非他命重量不清楚。「一件」、「一個」是指重量1兩
    （37．5公克）；「半件」、「半個」是指半兩（18．5公克
    ）；4分之1是指1兩的4分之1，也就是0．8公克半左右。16
    、32、28，分別是指1萬6、3萬2、2萬8。我曾向甲○○、乙
    ○○買過毒品，大約3、4次。海洛因及安非他命都有，每次
    購買金額約1千元至2千元。我跟甲○○、乙○○購買毒品都
    是以電話聯絡，交易地點都在吉安鄉○○路、南海三街附近
    。我跟乙○○購買毒品，乙○○是本人親自將毒品交給我等
    語，雖於原審證述時，否認上開犯行，證稱僅係被告甲○○
    免費供施用等語，惟被告2人於本院準備程序及審理時，已
    就販賣第一、二級毒品予證人溫玉勝之事實坦承在卷，足證
    證人溫玉勝於警詢之供述較具可信性，依上開所述，其於警
    詢之供述具有證據能力，得採為證據。
９、證人黃金龍於警詢中亦證有向被告2人購賣第二級毒品安非
    他命（見台灣花蓮地方法院檢察署檢察官93年度偵字第523
    號偵查卷第142頁），並有通聯紀錄在卷可查，雖於原審審
    理時否認有向被告甲○○買毒品（見原審卷二，第366頁）
    ，惟被告2人於本院準備程序及審理中亦均坦承上開販賣行
    為，則證人黃金龍於警詢時之證詞，應與事實相符，認具有
    較可信之特別情況，且前揭證詞為證明被告有無販賣第一級
    毒品安非他命犯行所必要者，合於刑事訴訟法第159條之2規
    定，得採為證據，有證據能力。
１０、證人張雅君於警詢中證稱向被告2人購買第二級毒品安非
      他命，再參以證人張雅君於另案（臺灣花蓮地方法院93年
      度訴字第119號劉福明違反毒品危害防制條例案件）審理
      時亦為相同之證述（見該另案93年1月18日張雅君審判筆
      錄），可徵證人張雅君於警詢時所為證詞係與事實相符，
      並非杜撰虛構之詞，認具有較可信之特別情況，且前揭證
      詞為證明被告有無販賣第一級毒品安非他命犯行所必要者
      ，合於刑事訴訟法第159條之2規定，得採為證據，有證據
      能力。
貳、實體
一、認定被告犯罪事實所憑之證據及理由
（一）依證人劉英堂於93年1月30日於警詢中之證述其向被告甲
      ○○購買海洛因，共2、3次，總金額約6千元（見原審卷
      一，第204頁），經核與證人於原審審理時所陳述：我偶
      而1、2次跟甲○○買海洛因，在花蓮市○○○○路，我都
      先打電話和他約好再過去買。我1次都買1、2千元，時間
      是在92年年底至93年年初。我可以確定的有2次，金額看
      貨量，我買這2次每次都是買1小包，約1、2千元。我打電
      話過去我都說要找華哥，我朋友說就是找華哥就對了，送
      東西來並非甲○○。警局時說是甲○○親自交毒品給我，
      因當時我精神恍惚等語（參原審卷二，第68至72頁），雖
      內容不盡相符。然衡以其在原審審理時所證稱：在警局時
      我的毒癮犯了，但當時我對交易毒品情形記得比現在清楚
      ，當時我有說是打0000000000號電話與甲○○聯絡等語，
      足以證明被告甲○○確有多次販賣第一級毒品海洛因供證
      人劉英堂施用，且次數及金額均與於警詢時之供述相同。
（二）證人饒秋雲於警詢時供稱向被告2人購買第一級毒品，核
      與被告2人坦承販賣第一級毒品予證人饒秋雲之事實相符
      。
（三）證人萬桂蓮於警詢及偵查中均證稱有向被告2人購買毒品
      海洛因，核與被告2人坦承販賣第一級毒品予證人萬桂蓮
      之事實相符。
（五）證人羅仁佑於警詢中證述向被告2人購買第一、二級毒品
      ，亦核與被告2人坦承販賣第一、二級毒品予證人羅仁佑
      之供述相符。
（六）證人劉文雋於93年4月27日警詢中證稱，以電話與被告2人
      連絡，93年2月27日晚上8時4分15秒，我以0000000000 電
      話撥打甲○○0000000000電話，由乙○○接聽之通話內容
      ，是我向甲○○購買毒品。電話中「軟的」是指海洛因，
      「二張」是指2千元。我向甲○○及乙○○購買毒品約6、
      7次，都是買海洛因。交易地點有在尚志路釣蝦場、火車
      站前第一廣場樓下、國興二街這些地方。我跟他買6、7
      次，總金額7、8千元。我向甲○○購買毒品，有時候甲○
      ○本人會接電話，有時候是1名女子幫他接電話，接通後
      就直接說要買那個（毒品）（見台灣花蓮地方法院檢察署
      93年度偵字第523號偵查卷一第67頁起劉文雋警詢筆錄）
      。其於原審亦坦承確有向被告甲○○購買第一級毒品，亦
      有監聽譯文附卷可參，且證稱：電話內容提到軟的2張係
      指海洛因2千元，電話內容係伊向甲○○購買海洛因等語
      。雖其所證述之購毒金額與次數並不相符，然查，證人劉
      文雋於原審審理中亦不否認曾於警詢中為前開證述，且其
      綽號確為「阿泉」，足認前開證詞為證人劉文雋自由意思
      所為，且觀以證人劉文雋前開警詢筆錄，證人劉文雋於警
      詢中經警提示監聽譯文內容，即主動承認其有向甲○○購
      買毒品海洛因，並詳細證述購買毒品之連絡方式、次數、
      金額與交易地點，且依卷附監聽譯文所示，證人劉文雋於
      電話中先向接聽電話之乙○○詢問甲○○是否在家，經被
      告乙○○表示甲○○正在講電話後，劉文雋即表示伊係「
      阿泉」，之前有跟他（甲○○）拿（毒品），接著才表示
      要「軟的」「二張」，足見證人劉文雋於警詢時所證稱多
      次購買海洛因乙事，應屬可信。
（七）證人林岳虎於93年6月22日警詢中證述：93年3月11日晚上
      7時42分18秒，我以000000000號電話撥打甲○○0000000
      0 00號電話，由乙○○接聽之通話內容，是我要向甲○○
      購買海洛因，因接聽電話者為乙○○而向乙○○交易。是
      1個女子交給我海洛因等語。其後證人林岳虎雖於原審審
      理時翻異前詞，證稱：伊並未向甲○○購買毒品海洛因及
      安非他命，僅有與甲○○共同合資購買安非他命約2、3次
      左右云云（見原審卷二，第357、358頁），然其於原審審
      理時並不否認被告甲○○之綽號為「阿華」，且確有與被
      告甲○○於93年2月16日至同年月18日通話，而於電話監
      聽譯文中所示所提及「軟的」是指海洛因，「三一」是指
      3千元1包，「男的」是指安非他命，伊打電話過去有時是
      女生接的等語（見原審卷二，第356至357頁、第359頁）
      ，此核與被告乙○○於原審準備程序時所供稱：甲○○有
      將毒品賣給林岳虎，我有看過林岳虎等語（見原審卷一，
      第100頁），及被告2人於本院準備程序及審理中之供述均
      相符合，堪信證人林岳虎前開警詢中之證述與事實相符。
（八）證人林靜怡於93年10月6日警詢中證述：我所吸食之海洛
      因是向甲○○、乙○○等人購買，我跟甲○○買過3、4次
      ，乙○○是甲○○叫她送的。我1次都跟他們買1千元的量
      。我跟甲○○交易，是我打電話過去，他就叫乙○○送過
      來，乙○○是騎機車到永興來。甲○○沒有親自與我交易
      毒品，都是乙○○。經指認警方提供之甲○○、乙○○相
      片資料，即是販賣海洛因給我之人等語（見原審卷一第
      234頁起），此亦核與被告乙○○於原審準備程序庭時（
      參原審卷一，第304頁）之供述，及被告2人於本院準備程
      序及審理中之供述相符，益見證人林靜怡於警詢中之證詞
      實屬信而有徵，有其可採信之處。
（九）證人溫玉勝於93年7月9日警詢中證述：我們在電話中所說
      之「軟的」、「女人」、「查某仔」是指海洛因；「硬的
      」、「男人」、「查甫仔」是指安非他命。「一張」是指
      一千元，安非他命重量不清楚。「一件」、「一個」是指
      重量一兩（37．5公克）；「半件」、「半個」是指半兩
     （18．5公克）；4分之1是指1兩的4分之1，也就是0．8公
      克半左右。16、32、28，分別是指1萬6、3萬2、2萬8。我
      曾向甲○○、乙○○買過毒品，大約3、4次。海洛因及安
      非他命都有，每次購買金額約1千元至2千元。我跟甲○○
      、乙○○購買毒品都是以電話聯絡，交易地點都在吉安鄉
      ○○路、南海三街附近。我跟乙○○購買毒品，乙○○是
      本人親自將毒品交給我等，核與被告2人於本院之供述相
      符。
（十）證人黃金龍於93年5月18日警詢中證述：我有吸食二級毒
      品安非他命，沒有吸食一級毒品海洛因。0000000000號行
      動電話是我使用的。警方提示之甲○○、乙○○等人相片
      資料，我均認識。93年3月11日下午4時5分17秒，我以000
      0000000 號電話撥打甲○○0000000000號電話，由甲○○
      接聽之通話內容，是我向甲○○購買5千元之安非他命。
      甲○○約在我打電話後20分鐘內，親自拿到花蓮市○○街
      美家美大樓七樓我朋友家中給我。93年3月11日下午4時33
      分25秒，我以0000000000號電話撥打甲○○0000000000號
      電話，由甲○○接聽之通話內容，是我向甲○○購買安非
      他命他給我的數量不足，要補給我之談話。93年3月3日下
      午5時34分3秒，我以0000000000號電話撥打甲○○000000
      0000號電話，由乙○○接聽之通話內容，是我要向甲○○
      購買毒品由乙○○接聽。美家美大樓七樓甲○○拿過1次
      去給我，除甲○○、乙○○外，我沒有再向他人購買毒品
      等語（見台灣花蓮地方法院檢察署檢察官93年度偵字第52
      3號偵查卷第142頁）。
（十一）證人張雅君於93年7月22日警詢中證述：我所吸食之安
        非他命是向甲○○、乙○○等人買的。交易地點不一定
        ，有時他來我家，有時去北埔，也有在南埔加油站。經
        指認警方提供之甲○○、乙○○相片資料，即是販賣安
        非他命給我之人。93年3月1日10時27分47秒，我以0000
        00000號公共電話撥打甲○○0000000000號電話，由乙
        ○○接聽之通話內容，同日10時27分52秒，我以000000
        000號公共電話撥打甲○○之0000000000號電話，由乙
        ○○接聽之通話內容，以及同日10時35分23秒，我以00
        00000000號電話撥打甲○○0000000000號電話，由乙○
        ○接聽之通話內容，均係我要跟他們買安非他命。甲○
        ○綽號「阿華」、「跛腳保」。我向乙○○買安非他命
        的時間記不清楚了，地點是在中信飯店門口，總金額3
        千元。甲○○、乙○○等人與我沒有仇恨等語，參諸證
        人張雅君於另案（臺灣花蓮地方法院93年度訴字第119
        號劉福明違反毒品危害防制條例案件）審理時所證稱：
        （你施用安非他命的來源？）福明及跛腳保，我是向他
        們買的；我打電話給跛腳保，他不在，然後小君送安非
        他命給我。不知道小君全名，但她姓賴。（你每次買安
        非命買多少錢？）每次約1千元。（你有看過小君來送
        安非他命？）有，她來送過1次，她開車來送的（見該
        另案93年1月18日張雅君審判筆錄）等語。
（十二）證人汪秋於原審結稱（參原審卷三，第114頁）：94
        年3月21日凌晨係以電話連絡被告甲○○，向其購買第
        二級毒品安非他命3．5公克，共5千元，並曾以被告甲
        ○○電話與被告乙○○連絡等語。足證被告甲○○確有
        販賣第二級毒品安非他命予證人汪秋甚明。
（十三）證人王志宏（綽號「王子」）於原審亦結稱（參原審卷
        三，第117至122頁）：93年3月21日凌晨與汪秋至旅
        路汽車旅館，以1千元向被告甲○○購買0．5公克第二
        級毒品安非他命，汪秋購買5千元3或3．5公克之安非
        他命，且以電話向被告甲○○購買安非他命時，曾見過
        被告乙○○，且自92年年底至93年3月21日，在花蓮市
        各處，向被告甲○○購買3、4次安非他命，每次均購買
        1至2千元不等。亦核與被告甲○○、乙○○之供述及證
        人汪秋之證述相符，被告2人多次販賣第二級毒品安
        非他命予證人王志宏之犯行堪以認定。
（十四）本件扣案證物係在被告2人共同居住之花蓮市○○○○
        街78號2樓之1所查獲，業經被告2人於本院94年12月15
        日準備程序時坦承在卷。且於93年3月21日為警查扣之
        不明粉末2小包及於93年3月23日為警查扣之不明粉末34
        小包、香煙1支、煙草1小包，經送法務部調查局鑑驗結
        果，均含有毒品海洛因成份，毒品海洛因2小包部分，
        其淨重合計5．68公克；毒品海洛因34包部分，其中33
        包淨重共計33．54公克，純質淨重17．32公克；1包淨
        重6．81公克，純質淨重0．16公克；而摻有海洛因之香
        煙1支，淨重為1．03公克；含海洛因成份之煙草1包（
        淨重為0．12公克），此有法務部調查局93年5月6日調
        科壹字第280000496號、93年5月12日調科壹字第280000
        497號鑑定通知書各1份附卷可稽。另本件於93年3月23
        日為警查扣之不明粉末29小包，經送內政部警政署刑事
        警察局鑑驗結果，均含有甲基安非他命成份，其毛重共
        計65．29公克，係含外包裝袋重，實際經拆封檢視，內
        有2包，其內又分別有24小包及5小包，分別編號Ａ1至
        Ａ24，及Ｂ1至Ｂ5，總淨重共計32．40公克，共取0．4
        6公克鑑驗，驗餘淨重31．94公克，此有內政部警政署
        刑事警察局93年4月27日刑鑑字第0930072769號鑑驗通
        知書附卷可查。且扣案之電子秤、帳冊、研磨機、空袋
        、電話、糖包及ＩＣ卡等均係被告2人販賣毒品所用之
        工具，亦據被告2人於坦承在卷。
（十五）被告甲○○或乙○○接聽購毒者所撥打之0000000000
        號、0000000000號等行動電話後，即由甲○○或乙○○
        與對方依約定時間、地點，再共同或由渠等其中1人前
        往交付毒品並收款，且由乙○○負責記帳，自92年9月
        間起至93年3月21日止，連續在花蓮縣市等地，分別販
        賣第一級毒品海洛因及第二級毒品安非他命予饒秋雲、
        萬桂蓮、林岳虎、林靜怡、羅仁佑、溫玉勝、黃金龍、
        張雅君、汪秋、王志宏（販賣之時間、地點、種類、
        價格、次數等均詳如附表三、四所示），其販賣第一級
        毒品海洛因及販賣第二級毒品安非他命所得收入，均由
        被告甲○○獲得，被告甲○○並將其中部分所得分予乙
        ○○支應日常生活花費等情，迭據證人即被告乙○○於
        偵查中及原審準備程序暨被告2人於本院審理時供承在
        卷。
（十六）並有監聽錄音帶、譯文附卷及如事實欄所載之毒品、電
        子秤、帳單、帳冊、杓子、行動電話、ＩＣ卡、研磨機
        、糖包、空袋等扣案可資佐證。另衡以前開查獲之毒品
        海洛因及安非他命數量甚多，且均分裝成小袋，並參酌
        證人即被告乙○○於原審審理所證述：扣案電子秤及空
        袋均係甲○○用以販賣毒品之物，杓子係用以分裝毒品
        ，而扣案糖包係用來摻在毒品海洛因內，至於研磨機則
        係用來將糖磨的像海洛因一樣細等語（見原審94年5月4
        日審判筆錄），被告甲○○所為顯與一般單純施用者有
        異，蓋若僅係欲供己施用，又何需大費周章購置研磨機
        及將糖摻入所欲施用之毒品內？足見上揭工具，均係被
        告甲○○為提高販毒利潤所購置使用，灼然甚明。其次
        ，因施用毒品者，本即會因藥物之反應，而使記憶力減
        退，且時隔太久，購買者或販賣者除非設有登記簿記載
        ，否則對於日期、次數、價格等項實難清楚記憶，乃人
        之常情，自難苛責其等應明確供出究為幾次、及每次多
        少價錢。本件雖扣得帳冊及帳單等物，然並非所有交易
        均有記載，業據負責記帳之被告乙○○供述在卷，則對
        於前揭證人就交易次數及金額前後所述略有出入時，基
        於「罪證有疑，應從利於被告之認定」法則，附表三、
        四所示內容，爰均從有利被告之較少次數及較低金額認
        定之，併此敘明。
（十七）被告乙○○坦承，並於原審結稱（參原審卷三，第125
        至133頁）其與被告甲○○為男女朋友關係，且有受被
        告甲○○指示，匯款給甲○○之毒品供貨者，且幫甲○
        ○記販賣毒品海洛因與安非他命的帳，並有負責接聽購
        買毒品者所打來的電話，亦有陪同甲○○前往約定交付
        毒品地點，或單獨1人下車步行交付對方毒品並收取對
        價款項，或直接坐在汽車助手座，轉交毒品予買毒品者
        ，並收受買毒者所交付之金錢，再轉交給駕車之甲○○
        ，另並提供以其名義申請之0000000000號等手機予甲○
        ○使用，充作販賣毒品之連絡工具之事實。
（十八）被告甲○○坦承販賣第一級毒品海洛因予附表三編號一
        之劉英堂，編號二之饒秋雲只賣3、4次，編號三之萬桂
        蓮只賣2次，編號七之林靜怡賣3次，販賣第二級毒品安
        非他命予附表四之林岳虎、黃金龍、張雅君、汪秋及
        王志宏。
（十九）被告2人對上開販賣第一級毒品及第二級毒品之行為，
        有犯意連絡及行為分擔，並據被告2人於本院準備程序
        時坦承在卷。並對如附表四所示，被告2人共同犯賣安
        非他命之犯行，均坦承不諱。
二、被告辯解及本院之認定
（一）被告甲○○部分：
１、否認販賣第一級毒品予劉英堂及劉文雋。
２、原辯稱：伊在聲請羈押庭所為之自白與事實不符，伊僅係幫
    別人調取安非他命及海洛因，並無販賣毒品行為，伊與乙○
    ○並非男女朋友，也未與乙○○住在花蓮市○○○○街78
    號2樓之1，案發當日伊係去找乙○○欲買車，警察所查扣的
    毒品安非他命與海洛因均非伊所有；另伊僅有請王志宏吸毒
    ，並沒有販賣毒品給王志宏與汪秋等語置辯。於本院則除
    附表三之劉英堂及劉文雋外，均坦承有販賣行為，惟辯稱因
    出獄後工作不順，故再染上毒品，因維持龐大毒品開銷，故
    以藥換藥方式取供己施用，並賺取牟利，惟販賣人數不多，
    交易金額亦少，應情有可原，且身有殘疾，工作不易。並提
    供上源為「張正民」（原供稱為「張正明」，請求減刑。認
    原審量刑過重，請求從輕量刑。
３、按毒品危害防制條例第17條規定，犯第4條第1項至第4項之
    販賣第一、二級毒品罪，供出毒品來源，因而破獲者，得減
    輕其刑。被告甲○○涉犯販賣第一、二級毒品罪，其辯稱有
    供出毒品來源，惟迄本院判決止，被告所指稱之人究係何人
    ，並無法確定，遑論因而破獲，故被告甲○○前開辯稱得減
    刑之要件不符。
４、至販賣第一級毒品予劉英堂及劉文雋部分，均經詳述於上開
    證據能力及認定事實部分，被告所辯尚無足採信，其犯罪事
    證明確，犯行均堪認定。
（二）被告乙○○
１、否認有與甲○○共同販賣毒品安非他命與海洛因之犯行，辯
    稱：
    (1)伊與被告甲○○係於92年11月中旬認識，不可能自92年9
      月間起即與之共同販賣毒品。
    (2)係聽命於甲○○，且受被告甲○○之脅迫幫忙交付，並無
      販賣毒品之意，係幫助販賣。
    (3)販賣所得均由被告甲○○取去，並無共同營利之行為。
２、按刑法上之幫助犯，係指以幫助之意思，對於正犯資以助力
    ，而未參與實施犯罪之行為者而言，如就構成犯罪事實之一
    部，已參與實施即屬共同正犯（最高法院49年度台上字第77
    號判例可資參考）。而查被告乙○○係接聽電話與購毒者接
    洽交易事宜，並交付毒品予購毒者及收取貨款等情，業據被
    告乙○○供承在卷，則其顯係實施販毒之構成要件行為，揆
    諸前揭判例意旨，被告乙○○既已分擔販毒行為，應為共同
    正犯，則辯護人辯護稱：被告乙○○僅係幫助犯云云，即屬
    無據，不足採信。
３、且毒品海洛因及安非他命物稀價昂，並為政府懸為禁令，嚴
    加取締之違禁物，苟無利可圖，衡情被告2人應無甘冒被取
    締判處重刑之危險，平白從事該海洛因及安非他命之買賣，
    是其販入之價格必較其出售之價格為低，而有從中賺取買賣
    價差牟利之意圖及事實，應屬合理認定；又販賣毒品海洛因
    與安非他命非可公然為之，亦無公定價格，容易分裝並增減
    份量，而每次買賣之價量，可能隨時依雙方關係深淺、資力
    、需求量及對行情之認知、來源是否充裕、查緝是否嚴緊、
    購買者被查獲時供述購買對象之可能風險之評估等，而異其
    標準，非可一概論之，從而販賣之利得，除被告坦承犯行或
    價量俱臻明確外，委難察得其交易實情，然販賣者從價差或
    量差中牟利之方式雖異，惟其販賣行為在意圖營利則屬同一
    。從而，舉凡有償交易，除足以反證其確係另基於某種非圖
    利本意之關係外，通常尚難因無法查悉其販入價格，做為是
    否高價賣出之比較，諉以無營利之意思而阻卻販賣犯行之追
    訴（最高法院84年4月18日84年度第三次刑事庭會議決議意
    旨參照），是被告2人均有營利之意圖，亦堪認定。
三、論罪科刑
（一）核被告甲○○、乙○○所為，均係犯毒品危害防制條例第
      4條第1項之販賣第一級毒品罪及同條例第4條第2項之販賣
      第二級毒品罪。
（二）共犯：被告甲○○與乙○○間，就上開犯行，均有犯意聯
      絡及行為分擔，應為共同正犯。
（三）連續犯：被告2人所犯多次販賣第一級毒品海洛因、第二
      級毒品安非他命之犯行，均時間緊接，所犯罪名相同，顯
      係出於概括之犯意反覆為之，為連續犯，均應依刑法第56
      條之規定以一罪論，並分別就法定本刑為有期徒刑、併科
      罰金部分加重其刑（其中就販賣第一級毒品罪之法定刑為
      無期徒刑、死刑部分，及販賣第二級毒品罪之法定刑為無
      期徒刑部分，依刑法第64條第1項及第65條第1項之規定，
      均不得加重）。
（四）併予審理：公訴人雖未就被告等共同販賣第一級毒品海洛
      因予林岳虎、林靜怡、溫玉勝，販賣第二級毒品安非他命
      予張雅君、溫玉勝、汪秋、王志宏之犯行起訴，惟此部
      分有經併案審理，並業經公訴人於審判中擴張起訴事實之
      範圍，且與原起訴之販賣第一級毒品及販賣第二級毒品之
      犯行部分，具有連續犯裁判上一罪關係，已如前述，依審
      判不可分之原則，為起訴效力所及，本院自應併予審理，
      附此敘明。
（五）量刑：
１、被告甲○○部分─
  (1)爰審酌被告甲○○教育程度為國中肄業，前有2次販賣第二
    級毒品經查獲之前科，並經判處有期徒刑確定（尚不構成累
    犯），竟為謀取私利，猶不知悔悟，於販賣第二級毒品經假
    釋期間，再度販賣第一級毒品海洛因、第二級毒品安非他命
    予他人，被告之犯行影響國民健康甚鉅，再參以被告甲○○
    販賣毒品之次數、所得利益甚鉅，且販毒所得均由被告甲○
    ○獲得，及被告甲○○犯後飾詞否認犯行，尚無明顯悔意等
    一切情狀，分別量處如主文所示之刑，並就宣告被告甲○○
    無期徒刑部分依法宣告褫奪公權終身。
  (2)再按宣告之最重刑為無期徒刑者，不執行他刑，但罰金及從
    刑不在此限，刑法第51條第4款定有明文，故依上開規定，
    就被告甲○○部分定其應執行為無期徒刑。
２、被告乙○○部分─
  (1)按犯罪之情狀可憫恕者，得酌量減輕其刑，刑法第59條定有
    明文。經查，被告乙○○前開販賣第一級毒品罪之法定刑為
    最輕本刑無期徒刑以上之罪，其販賣第二級毒品罪之法定刑
    為最輕本刑7年以上有期徒刑之罪，然被告乙○○犯本件連
    續販賣第一、二級毒品罪，係因為誤交損友，受被告甲○○
    提供毒品施用而開始販毒行為，且被告乙○○於行為時年僅
    20 餘歲，涉世未深，思慮未盡周詳，況販賣毒品之大部分
    接洽事宜均由被告甲○○進行，由被告甲○○提供毒品進行
    販毒交易，又販毒所得均由被告甲○○獲得等情，已據被告
    甲○○供承在卷，且被告乙○○迭於警詢、偵訊、原審及本
    院準備程序、審理時均坦承其參與之犯行，並深感悔意，以
    及公訴人亦當庭請求依刑法第59條之規定，予以酌減其刑，
    故本院認對被告乙○○科以上開法定最低度之刑，猶嫌過重
    ，在客觀上足以引起一般同情，足可憫恕，爰依刑法第59條
    之規定，分別減輕其刑。
  (2)爰審酌被告乙○○參與販賣毒品之程度、時間、次數，並其
    犯罪時之年齡僅20餘歲，涉世未深，並其家庭狀態，為單親
    家庭，有一幼女待撫育，及犯後坦承犯行，犯後態度良好等
    一切情狀，再依刑法第59條規定，量處如主文所示之刑，及
    定其應執行之刑。
（六）沒收：
１、被告甲○○、乙○○販賣海洛因予劉英堂之價金總計6千元
    ，販賣海洛因予饒秋雲之次數，被告甲○○於本院供稱3、4
    次，共計4千元，販賣海洛因予萬桂蓮次數，被告甲○○於
    本院供稱係2次，共約2千元，販賣海洛因予羅仁佑次數，依
    羅仁佑於警詢之供述為1次，2千元，販賣海洛因予劉文雋之
    價金為7千元，販賣海洛因予林岳虎之價金為2千元，販賣海
    洛因予林靜怡之價金為3千元，販賣海洛因予溫玉勝次數約
    3、4次，共4千元，已如前述，故被告等販賣第一級毒品海
    洛因所得共計3萬元。又被告等販賣安非他命之價金，分別
    為羅仁佑部分為3萬元，林岳虎部分為6千元，黃金龍部分為
    5千元，張雅君部分為3千元，溫玉勝為4千元，汪秋部分
    為5千元，王志宏部分為3、4次，以最少計，每次1千元，共
    4千元，故被告等販賣第二級毒品安非他命所得共計5萬7千
    元。是以，被告販賣第一級毒品海洛因及販賣第二級毒品安
    非他命之所得，均應依毒品危害防制條例第19條第1項之規
    定沒收之，如全部或一部不能沒收時，以其財產抵償之。
２、又於93年3月21日及同月23日分別為警查獲被告甲○○時，
    當場所扣得毒品海洛因共2小包（合計淨重5．68公克）、安
    非他命2包（毛重分別為31．8公克、3．1公克）、毒品安非
    他命29包（毛重共計65．29公克，驗餘淨重31．94公克）、
    毒品海洛因34包（其中33包淨重共計33．54公克，純質淨重
    17．32公克；1包淨重6．81公克，純質淨重0．16公克）及
    摻有海洛因之香煙1支（淨重1．03公克）、含海洛因成份之
    煙草1包（淨重0．12公克），業經送法務部調查局及內政部
    警政署刑事警察局分別鑑定無訛，核屬毒品危害防制條例第
    2條第1項所規定之第一、二級毒品，係屬違禁物，應依毒品
    危害防制條例第18條第1項前段之規定，併予宣告沒收銷燬
    之。
３、至扣得之帳冊8本、電子秤1台、杓子1支、行動電話3支、Ｉ
    Ｃ卡6張、帳單6張、研磨機2台、空袋432只、糖包10包，係
    被告甲○○所有並供本案犯罪之用，且其中糖包係用來摻在
    毒品海洛因內，而研磨機係用來將糖磨的像海洛因一樣細乙
    節，業據被告乙○○供承在卷，應依刑法第38條第1項第2款
    之規定，亦併予宣告沒收（研磨機及糖包部分均僅於主文欄
    販賣第一級毒品罪項下諭知沒收）。
４、另其餘扣案之物，因乏積極證據足資證明係被告二人所有供
    販毒所用之物，爰不予宣告沒收。
四、撤銷改判理由
（一）被告2人販賣第一級毒品予饒秋雲、萬桂蓮、溫玉勝部分
      ，業經被告2人於本院坦承在卷，原審認被告2人未販賣予
      上開之人，其認定事實尚有違誤。
（二）被告甲○○販賣第二級毒品予證人王志宏共計3、4次，亦
      據證人王志宏於原審結證綦詳，原審只認定購買1次，認
      定事實尚有違誤。
（三）被告乙○○係自92年11月中旬始與被告甲○○結識，原審
      認定被告乙○○自92年9月起即與被告甲○○共同販賣毒
      品，認定事實尚有違誤。
（四）沒收販賣所得部分，因認定事實不同，其數額亦有不同。
五、不另為無罪諭知部分
（一）公訴意旨略以：被告2人基於販賣第二級毒品安非他命以
      營利之概括犯意，於向上手購得安非他命後，販賣第二級
      毒品予林耕摑。因認被告甲○○、乙○○此部分所為，亦
      均係犯毒品危害防制條例第4條第2項之販賣第二級毒品罪
      嫌云云。
（二）公訴人認被告2人涉有前揭犯嫌，無非係以證人林耕摑警
      詢筆錄及監聽譯文、帳冊等為其證據。訊據被告2人均堅
      決否認有上開共同販賣安非他命之犯行。
（三）而證人林耕摑業已死亡，其警詢筆錄內容是否有證據能力
      ，即應斟酌是否具有可信之特別狀況。公訴人雖舉電話監
      聽譯文為其佐證，然觀諸其對話譯文內容，僅稱以手機抵
      押換購1千元軟的，但就被告甲○○有無營利意圖部分未
      臻明確，且依其警詢所述，證人林耕摑於取得毒品後，均
      有交付現金予被告乙○○，亦與監聽譯文所示顯有出入，
      而監聽譯文本身復乏其他積極證據足佐其真實性，自難認
      有特別可信之狀況存在，其於警詢之證述，難認有證據能
      力。且蒞庭檢察官於本院準備程序時，就此部分亦不爭執
      。至於卷附帳冊，其內容並無直接記載被告與上揭證人林
      耕摑為毒品安非他命交易之事實，自不得認定被告2人有
      前開販賣第二級毒品之犯行。綜上所陳，公訴人所指此部
      分犯行，既不能認定其犯罪，本應為無罪之諭知，惟公訴
      人認被告此部分犯行與前開已起訴有罪之販賣第二級毒品
      安非他命判決部分，有連續犯之裁判上一罪關係，本院爰
      不另為無罪之諭知。
據上論斷，應依刑事訴訟法第369條第1項前段、第364條、第299
條第1項前段，毒品危害防制條例第4條第1項、第2項、第18條第
1項前段、第19條第1項，刑法第11條、第28條、第56條、第37條
、第59條、第51條第4款、第5款、第38條第1項第2款，判決如主
文。
本案經檢察官林慧到庭執行職務。
中    華    民    國    95    年    1     月    26    日
                        審判長法  官  吳鴻章
                              法  官  林德盛
                              法  官  王紋瑩
以上正本證明與原本無異。
如不服本判決，應於判決送達後十日內向本院提出上訴狀。其未
述理由者，並應於提出上訴狀後十日內向本院補提理由狀 (須
附繕本)。
                              書記官  吳家瑩
中    華    民    國    95    年    2     月    6     日
附表一
┌──┬─────────────┬───────────┐
│編號│  項  目                  │  沒收方式            │
├──┼─────────────┼───────────┤
│１  │販賣第一級毒品所得新臺幣  │沒收之。              │
│    │參萬元                    │如全部或一部不能沒收時│
│    │                          │，追徵其價額或以其財產│
│    │                          │抵償之。              │
├──┼─────────────┼───────────┤
│２  │第一級毒品海洛因貳小包    │沒收銷燬之。          │
│    │（淨重共計伍點陸捌公克）  │                      │
├──┼─────────────┼───────────┤
│３  │第一級毒品海洛因拾肆小包│沒收銷燬之。          │
│    │ 其中拾包淨重共計拾 │                      │
│    │點伍肆公克，純質淨重拾柒│                      │
│    │點貳公克；壹包淨重陸點捌│                      │
│    │壹公克，純質淨重零點壹陸公│                      │
│    │克）                      │                      │
├──┼─────────────┼───────────┤
│４  │摻有海洛因之香煙壹支      │沒收銷燬之。          │
│    │（淨重壹點零公克）      │                      │
├──┼─────────────┼───────────┤
│５  │含海洛因成份之煙草壹小包  │沒收銷燬之。          │
│    │（淨重零點壹貳公克）      │                      │
├──┼─────────────┼───────────┤
│６  │帳冊捌本                  │沒收之。              │
├──┼─────────────┼───────────┤
│７  │電子秤壹台                │沒收之。              │
├──┼─────────────┼───────────┤
│８  │杓子壹支                  │沒收之。              │
├──┼─────────────┼───────────┤
│９  │行動電話支              │沒收之。              │
├──┼─────────────┼───────────┤
│１０│ＩＣ卡陸張                │沒收之。              │
├──┼─────────────┼───────────┤
│１１│帳單陸張                  │沒收之。              │
├──┼─────────────┼───────────┤
│１２│研磨機貳台                │沒收之。              │
├──┼─────────────┼───────────┤
│１３│空袋肆佰拾貳只          │沒收之。              │
├──┼─────────────┼───────────┤
│１４│糖包拾包                  │沒收之。              │
└──┴─────────────┴───────────┘
附表二
┌──┬─────────────┬───────────┐
│編號│  項  目                  │                      │
├──┼─────────────┼───────────┤
│１  │販賣第二級毒品所得新臺幣  │沒收之。              │
│    │伍萬柒仟元                │如全部或一部不能沒收時│
│    │                          │，追徵其價額或以其財產│
│    │                          │抵償之。              │
├──┼─────────────┼───────────┤
│２  │第二級毒品安非他命貳拾玖包│沒收銷燬之。          │
│    │，驗餘淨重參壹點玖肆公克  │                      │
├──┼─────────────┼───────────┤
│３  │第二級毒品安非他命貳包（毛│沒收銷燬之。          │
│    │重分別為拾壹點捌公克、│                      │
│    │點壹公克）                │                      │
├──┼─────────────┼───────────┤
│４  │帳冊捌本                  │沒收之。              │
├──┼─────────────┼───────────┤
│５  │電子秤壹台                │沒收之。              │
├──┼─────────────┼───────────┤
│６  │杓子壹支                  │沒收之。              │
├──┼─────────────┼───────────┤
│７  │行動電話支              │沒收之。              │
├──┼─────────────┼───────────┤
│８  │ＩＣ卡陸張                │沒收之。              │
├──┼─────────────┼───────────┤
│９  │帳單陸張                  │沒收之。              │
├──┼─────────────┼───────────┤
│１０│空袋肆佰拾貳只          │沒收之。              │
└──┴─────────────┴───────────┘
附表三：
（販賣第一級毒品海洛因部分）
┌──┬─────┬─────┬────┬─────┬───┐
│編號│時間      │    地點  │對 象   │交易金額  │次數  │
├──┼─────┼─────┼────┼─────┼───┤
│一  │92年9月至 │花蓮市不詳│ 劉英堂 │共約新台幣│約2、3│
│    │93年1月間 │路名路旁  │        │（下同）6 │次    │
│    │          │          │        │千元      │      │
├──┼─────┼─────┼────┼─────┼───┤
│二  │92年12月間│花蓮市第一│饒秋雲  │共約4千元 │約3、4│
│    │起至93年3 │廣場      │        │          │次    │
│    │月23日止  │          │        │          │      │
├──┼─────┼─────┼────┼─────┼───┤
│三  │93年1月至 │花蓮市第一│萬桂蓮  │共2千元   │2次   │
│    │2月間     │廣場、國盛│        │          │      │
│    │          │六街租屋處│        │          │      │
├──┼─────┼─────┼────┼─────┼───┤
│四  │93年2月25 │花蓮市慈濟│羅仁佑  │2千元     │1次   │
│    │日        │醫院前之7 │        │          │      │
│    │          │11商店    │        │          │      │
├──┼─────┼─────┼────┼─────┼───┤
│五  │93年2月27 │花蓮市尚志│劉文雋  │共7千元   │約6、7│
│    │日        │路釣蝦場、│        │          │次    │
│    │          │第一廣場樓│        │          │      │
│    │          │下、國興二│        │          │      │
│    │          │街路旁等  │        │          │      │
├──┼─────┼─────┼────┼─────┼───┤
│六  │93年3月11 │吉安南埔加│林岳虎  │2千元     │1次   │
│    │日        │油站前    │        │          │      │
├──┼─────┼─────┼────┼─────┼───┤
│七  │93年2月間 │南海三街7 │林靜怡  │每次1千元 │3次   │
│    │          │11前等處  │        │，共3千元 │      │
├──┼─────┼─────┼────┼─────┼───┤
│八  │不詳      │海岸路、南│溫玉勝  │共4千元   │3、4  │
│    │          │海三街附近│        │          │次    │
└──┴─────┴─────┴────┴─────┴───┘
附表四：
（販賣第二級毒品安非他命部分）
┌──┬─────┬─────┬────┬─────┬───┐
│編號│時間      │地點      │對  象  │金額      │次數  │
├──┼─────┼─────┼────┼─────┼───┤
│一  │93年2月25 │ 慈濟前7─│ 羅仁佑 │3萬元     │1次   │
│    │日        │ 11       │        │          │      │
├──┼─────┼─────┼────┼─────┼───┤
│二  │93年2月16 │南海三街7 │ 林岳虎 │6千元     │3次   │
│    │、17日    │─11超商前│        │          │      │
│    │          │、南埔加油│        │          │      │
│    │          │站等處    │        │          │      │
├──┼─────┼─────┼────┼─────┼───┤
│三  │93年3月11 │花蓮市中和│黃金龍  │5千元     │1次   │
│    │日        │街美家美大│        │          │      │
│    │          │樓        │        │          │      │
├──┼─────┼─────┼────┼─────┼───┤
│四  │93年3月間 │北埔、南埔│張雅君  │3千元     │3次   │
│    │          │加油站、中│（小萍）│          │      │
│    │          │信飯店、海│        │          │      │
│    │          │星中學等處│        │          │      │
├──┼─────┼─────┼────┼─────┼───┤
│五  │不詳      │海岸路、南│溫玉勝  │4千元     │3、4次│
│    │          │海三街附近│        │          │      │
├──┼─────┼─────┼────┼─────┼───┤
│六  │93年3月21 │旅路汽車旅│汪秋  │5千元     │1次   │
│    │日凌晨1時 │館        │        │          │      │
│    │許        │          │        │          │      │
├──┼─────┼─────┼────┼─────┼───┤
│七  │92年年底  │花蓮市區及│        │4千元     │3、4次│
│    │至93年3月 │旅路汽車旅│        │          │      │
│    │21日凌晨1 │館        │        │          │      │
│    │時許      │          │        │          │      │
└──┴─────┴─────┴────┴─────┴───┘
附錄本判決論罪之法律條文：
毒品危害防制條例第4條
製造、運輸、販賣第一級毒品者，處死刑或無期徒刑；處無期徒
刑者，得併科新臺幣一千萬元以下罰金。
製造、運輸、販賣第二級毒品者，處無期徒刑或七年以上有期徒
刑，得併科新臺幣七百萬元以下罰金。
製造、運輸、販賣第三級毒品者，處五年以上有期徒刑，得併科
新臺幣五百萬元以下罰金。
製造、運輸、販賣第四級毒品者，處三年以上十年以下有期徒刑
，得併科新臺幣三佰萬元以下罰金。
製造、運輸、販賣專供製造或施用毒品之器具者，處一年以上七
年以下有期徒刑，得併科新臺幣一百萬元以下罰金。
前五項之未遂犯罰之。


司法院資訊處製作；財團法人民間司法改革基金會備份。
